最  高  行  政  法  院  裁  定
                                     100年度裁字第2530號
聲  請  人  永吉保險代理人有限公司
代  表  人  陳少芬
上列聲請人因與相對人財政部台北市國稅局間營利事業所得稅事
件，對於中華民國100年9月8日本院100年度裁字第2197號裁定，
聲請再審，本院裁定如下：
    主  文
再審之聲請駁回。
再審訴訟費用由聲請人負擔。
    理  由
一、本件聲請人前因營利事業所得稅事件，提起行政訴訟，因爭
    訟稅額在新台幣（下同）40萬元以下，經台北高等行政法院
    依簡易訴訟程序審理，以99年度簡字第710號判決（下稱原
    審判決）駁回聲請人之訴。聲請人提起上訴，經本院100年
    度裁字第2197號裁定（下稱原裁定）以本件並無所涉及之法
    律見解具有原則性之情事，上訴不應許可，其上訴難謂合法
    ，遂諭知駁回上訴而確定。
二、查原審判決係因聲請人起訴爭點，要在96年度營利事業之營
    業收入總額。聲請人已自行申報營業收入總額為29,656,967
    元，經相對人依其申報數核定，聲請人嗣又主張實質上僅有
    15％之營業收入（減除85%之佣金折扣），卻不能提示相關
    帳冊憑證供核，且依其主張之15％之營業收入計算，也與其
    損益表所示之成果不符，遂維持原處分而駁回聲請人之起訴
三、聲請人提起上訴，主張原審未表明本件應適用簡易訴訟程序
    ，且聲請人從未主張「85%之佣金折扣」，原審判決顯有誤
    認。又本件實質收入僅為申報營業收入之15%左右，逕依法
    務部調查局移送資料可知，無庸聲請人提示相關帳證。相對
    人既對結算申報調整核定，自影響及資產負債表內容，原審
    未依職權調查，於法有違等語。
四、經核原審判決最末表明本件為簡易訴訟事件，不經言詞辯論
    為之，並無聲請人所指未表明適用簡易訴訟程序之情形。而
    聲請人上訴所爭，無非營業收入總額多寡之事實認定，原裁
    定認為無所涉及之法律見解具有原則性之情事，而不許可上
    訴，並無不合。現聲請人認為其從未主張85%之佣金折扣，
    原審未盡調查義務，顯然違法，原裁定既不否認其違法，又
    不准上訴，適用法規已有錯誤等語，無非其一己之歧異法律
    見解，且與原裁定所認無法律見解之原則性並不相關。難據
    以認原裁定有適用法規顯有錯誤之再審理由。再審之聲請顯
    無再審理由，應予駁回。
五、據上論結，本件聲請為無理由。依行政訴訟法第283條、第
    278條第2項、第104條、民事訴訟法第95條、第78條，裁定
    如主文。
中    華    民    國    100   年    10    月    27    日
                    最高行政法院第七庭
                        審判長法官  蔡  進  田
                              法官  侯  東  昇
                              法官  江  幸  垠
                              法官  林  金  本
                              法官  陳  國  成

以  上  正  本  證  明  與  原  本  無  異
中    華    民    國    100   年    10    月    28     日
                              書記官  王  福  瀛